# 求助陈版主及各位大神，关于全资子公司减资后的账务处理

提问人：消失 嘚 美 时间：2021-03-09 11:31:00
情况描述：
A：母公司
B：全资子公司
C: 新股东
减资时点8.20日，新股东入股时点 8 月 31 日
2020 年 8 月 20 日B账面净资产，实收资本 1000 万，资本公积 500 万，盈余公积 300 万，未分配利润-1400万，现A对B减资 600 万， 8 月 31 日，C投资100 万，持股比例20%，A持股比例由100%下降到80%，B工商变更后，注册资本 500 万。期间B做了净资产的评估，评估增值（固定资产增值） 200 万
减资账务处理：
子公司B： 借：实收资本 600
资本公积 500
盈余公积 300
贷：未分配利润 1400
母公司A： 借：未分配利润 600 ，贷：长期股权投资 600
问题一：母子公司减资账务处理正确吗？
问题二：新股东加入后A持股比例下降至80%，属于被动稀释吗？是否按被动稀释在个别报表和合并报表账务处理？
问题三：评估增值 200 万，需要进行账务处理吗？
谢谢各位了！

回答人：chenyiwei
1 、子公司的减资只是股东权益内部结构调整，母公司的初始投资成本没有变化，不应调整个别报表层面的长投账面价值。
2 、引入新股东，在合并报表层面参照处置部分股权但不丧失控制权处理（权益性交易），个别报表层面投资成本仍然不变。
3 、评估增值不论在母公司个别报表、子公司自身报表还是母公司合并报表层面均不进行账务处理，仅作为交易作价依据。